# 关于关联方借款的认定及资本化的问题

提问人：bestxulin 时间：2012-05-16 15:17:53
关联方借款如果在合同中说明是为某一建设项目的专门借款，能否认定为是专门借款，利息是否可以全额资本化？

回答人：chenyiwei
应同时满足以下条件： 1 、签订的借款合同符合认定为专门借款的要求，即明确专用于符合资本化条件的资产的购建； 2 、事实上按照专门借款管理，专户存储、专款专用，最终全部投入该资产建造项目。 3 、如有暂时闲置的专门借款资金用于短期性投资的，资金的暂时划出和收回有明确的对应关系，并且确保在一年内划回。相关的拟冲减资本化利息的投资收益有结息单、资金结算单据等作为支持。 4 、利率的合理性能够得到证明，不存在利率偏高的情况。

提问人：bestxulin 时间：2012-05-17 09:50:48
如果不能完全符合，怎么处理？作为一般借款，计算加权资本支出进行资本化？

回答人：chenyiwei
最多只能如此。但一般借款资金和资本支出之间的对应关系始终难以完全可靠地确定，实务中对于此类资本化向来是从严把握。

提问人：风清扬 888 时间：2012-07-30 16:27:46
回复 chenyiwei 的帖子
不是从金融机构借入的款型利息，也可以资本化吗？可是这不符合借款的相关规定，是否会产生一定风险呢，非金融机构借入的非专门借款是否可以不资本化呢？

回答人：chenyiwei
对于相关的法律风险，在会计核算和信息披露中应予以充分、谨慎的考虑，但不能仅仅因为该交易本身违规就认为不可以资本化。